臺灣板橋地方法院刑事判決　　　　　　 100年度訴字第1223號
公　訴　人　臺灣板橋地方法院檢察署檢察官
被　　　告　許文芳
選任辯護人　曹志仁律師
被　　　告　邱彥豪
上列被告因毒品危害防制條例案件，經檢察官提起公訴（100 年
度偵字第11277 號），本院判決如下：
    主  文
許文芳所犯如附表一所示之各罪，均累犯，各處如同表所示之宣
告刑。應執行有期徒刑拾年拾月。所得新臺幣捌仟元沒收之，如
全部或一部不能沒收時，以其財產抵償之；未扣案之行動電話SI
M 卡（門號0000000000號）壹片暨搭配使用之該行動電話均沒收
，如全部或一部不能沒收時，追徵其價額。
邱彥豪幫助犯施用第二級毒品，處有期徒刑貳月，如易科罰金，
以新臺幣壹仟元折算壹日。緩刑貳年，應向檢察官指定之機關或
團體，提供肆拾小時之義務勞動服務，於緩刑期間付保護管束。
    事  實
一、許文芳前因犯下列各罪，均經判處有期徒刑確定，並已執行
    完畢（於本案構成累犯之前科）：
  (一)於民國92年7 月25日為警採尿前96小時內某時犯施用第二級
    毒品罪，經本院93年度簡字第39號刑事簡易判決處有期徒刑
    六月，如易科罰金以銀元三百元折算一日，於93年3 月22日
    確定。
  (二)復因於93年1 月中旬至同年8 月16日止，犯連續施用第二級
    毒品罪，經本院93年度易字第710 號刑事判決判處有期徒刑
    七月，於93年11月15日確定。
  (三)又因於93年8 月16日犯施用第一級毒品罪，經本院93年度訴
    字第2037號刑事判決判處有期徒刑十月，於94年8 月8 日確
    定。
  (四)上開(一)至(三)所示之罪刑，自94年4 月22日起計算執行刑期，
    且上開(二)、(三)所示之罪，再經本院裁定定其應執行刑為有期
    徒刑一年三月後，於95年5 月6 日縮短刑期期滿執行完畢。
  (五)詎於出監後，隨因於95年7 月1 日犯施用第二級毒品罪，經
    本院以95年度易字第1599號刑事判決判處有期徒刑六月，如
    易科罰金，以新臺幣一千元折算一日，經其撤回上訴後，於
    95 年11 月13日確定。
  (六)復因於95年8 月30日犯施用第施用第二級毒品罪，經本院以
    95年度簡字第6344號刑事簡易判決判處有期徒刑六月，如易
    科罰金，以新臺幣一千元折算一日，於96年2 月14日確定。
  (七)又因於95年11月17日犯施用第施用第二級毒品罪，經本院以
    95年度簡字第6344號刑事簡易判決判處有期徒刑六月，如易
    科罰金，以新臺幣一千元折算一日，於96年2 月26日確定。
  (八)上開(五)至(七)所示之罪刑，經本院裁定減刑並定其應執行為有
    期徒刑五月，於96年10月15日因縮短刑期期滿執行完畢。
  (九)惟於出監後，隨因於96年11月29日犯施用第施用第二級毒品
    罪，經本院以97年度易字第726 號刑事判決判處有期徒刑六
    月，如易科罰金，以新臺幣一千元折算一日，於97年8 月21
    日確定。
  (十)復因於97年1 月28日犯施用第施用第二級毒品罪，經本院以
    97年度簡字第2291號刑事簡易判決判處有期徒刑六月，如易
    科罰金，以新臺幣一千元折算一日，於97年12月9 日確定。
  (十一)又因於97年5 月22日為警採尿時回溯26、96小時內各某時，
    分別犯施用第一、二級毒品罪，經本院97年度訴字第3551號
    刑事判決各判處有期徒刑九月、七月，並定其應執行刑為有
    期徒刑一年一月，於97年9 月26日確定。
  (十二)再因於97年7 月2 日犯施用第二級毒品罪，經本院97年度簡
    字第8049號刑事簡易判決判處有期徒刑六月，如易科罰金，
    以新臺幣一千元折算一日，於97年11月13日確定。
  (十三)上開(九)至(十二)(十)所示之罪刑，自97年7 月3 日計算執行刑期，
    上開(九)、(十)所示之罪刑及(十一)、(十二)所示之罪刑，分別各經本院
    各定其應執行刑為有期徒刑十月、一年六月，於99年6 月17
    日因假釋出監，因於假釋期間另犯他罪，經撤銷假釋再入監
    執行後，於100 年1 月11日縮刑期滿執行完畢。
二、許文芳於上開各罪執行完畢後，明知海洛因及甲基安非他命
    係毒品危害防制條例規定之第一、二級毒品，不得非法販賣
    ，惟為求能獲得自其毒品來源李建春（音譯）之成年男子無
    償取得毒品施用之利益以及如替友人代購毒品或可由友人無
    償分得毒品施用之利益，即基於替其友人向李建春購買毒品
    而由李建春無償提供毒品予其施用之與李建春共同犯賣第一
    、二級毒品之犯意，分別為下列各該販賣行為：
  (一)蕭震民部分：
  1.於100 年2 月3 日晚間9 時16分許，以其持用之門號000000
    0000號行動電話接獲蕭震民以伊持用之門號0000000000號行
    動電話（下稱蕭震民行動電話）撥打予其之如附表二編號一
    、(一)所示之欲向其購買甲基安非他命之電話後，即同意以新
    臺幣（下同）1,000 元之價額販售約0.5 公克之甲基安非他
    命予蕭震民，並與蕭震民約定在許文芳住處附近之三張公園
    付款取貨後，即於同日晚間10時37分前某時許，將其向李建
    春調得之甲基安非他命販交付蕭震民，並取得約定價金。
  2.於100 年2 月11日晚間10時35分，以其持用之上開行動電話
    獲蕭震民以伊持用之上開行動電話撥打予其之如附表二編號
    二、(一)所示之欲向其購買海洛因之電話後，即於同日晚間11
    時38分以其行動電話撥打蕭震民行動電話與蕭震民為如附表
    二編號二、(二)所示之通話，同意以新臺幣（下同）1,500 元
    之價額販售約0.5 公克之海洛因予蕭震民，並約定於三張公
    園付款取貨，而於同日將其向李建春調得之海洛因販售予蕭
    震民，並取得該約定價金。
  (二)陳培喜部分：
  1.於100 年2 月6 日下午4 時15分許，以其持用之門號000000
    0000號行動電話接獲陳培喜以伊持用之門號0000000000號行
    動電話（下稱陳培喜行動電話）撥打予其之如附表二編號一
    、(二)所示之欲購買海洛因之電話後，即同意以新臺幣（下同
    ）2,500 元之價額販售約可施用一至二次數量之海洛因予陳
    培喜，即於同日下午5 時47分許後某時在陳培喜住處，將其
    向李建春調得之該金錢數量海洛因販售予陳培喜，並取得該
    約定價金。
  2.於100 年2 月7 日傍晚6 時44分許，以其持用之上開行動電
    話接獲陳培喜以伊持用之上開行動電話撥打予其之如附表二
    編號二、(一)所示之欲向其購買海洛因之電話後，即同意以與
    昨日數量及價金相同之海洛因予陳培喜後，於同日傍晚6時
    56分許抵達陳培喜住處向陳培喜借得機車，即騎乘機車向李
    建春調得之該金錢數量海洛因，並於同日晚間8 時37分許再
    返回陳培喜住處並電話連絡陳培喜已調得毒品，待與陳培喜
    見面後，將該等數量之海洛因交付陳培喜，並取得約定價金
    。
  (三)吳啟志部分：
    於100 年4 月12日前之同月初某日時，以其持用之門號0000
    000000號行動電話接獲吳啟志以伊持用之門號0000000000號
    行動電話撥打予其之欲向其購買甲基安非他命之電話後，即
    同意以新臺幣（下同）500 元之價額販售約可供一次施用數
    量之甲基安非他命予吳啟志，並於向李建春調得毒品後，再
    以上開電話通知吳啟志前往三張公園，而在該處將該等數量
    之甲基安非他命交付吳啟志，並取得約定價金。
三、邱彥豪為許文芳外甥，二人同住在新北市○○區○○路二段
    47巷55號，知悉許文芳有施用毒品習慣，於100 年2 月3 日
    凌晨1 時39分許，於該住處接獲許文芳託請其將伊放置在手
    提電腦包內自己施用之第二級毒品持交予伊之電話，知悉許
    文芳在外欲施用該第二級毒品，遂基於幫助許文芳施用毒品
    之犯意，將該第二級毒品持交至許文芳所在之新北市三重區
    ○○○路附近某處交付許文芳供許文芳施用。
四、嗣經警於100 年4 月17日下午5 時20分許，持票至許文芳、
    邱彥豪上開住處實施搜索，當場查獲許文芳、邱彥豪、吳啟
    志，始查知上情。
五、案經臺灣板橋地方法院檢察官指揮新北市政府警察局新莊分
    局偵辦起訴。
    理  由
一、證據能力部分：
  (一)本案認定被告許文芳有罪之證據方法，計有：(1)被告就自己
    犯罪事實於警詢、偵訊、本院羈押訊問及審理中之自白、(2)
    證人蕭震民、陳培喜於偵查及審理中之證言、(3)證人吳啟志
    於警詢中之證言、(4)附表二、三所示之通訊監察譯文及其通
    訊監察書。經查，皆未發現有實施刑事訴訟程序之公務員因
    違背法定程序取得該等證據方法之情形，就上開(2)、(3)所示
    之證人於審判外陳述部分，因分屬檢察官前依法具結之證言
    並經證人於審理中到庭由被告及辯護人行交互詰問而補行詰
    問權（上開(2)所示之偵訊證言部分）、及被告及辯護人同意
    作為證據且放棄詰問權之證言（上開(3)所示之警詢證述部分
    ），是均有證據能力，並均經本院於審理中依各該證據之調
    查方式為調查，而均可為本院為裁判之依據。
  (二)本案認定被告邱志豪之證據方法，計有：(1)被告就自己犯罪
    事實於警詢、偵訊、審理中之自白、(2)共同被告許文芳於警
    詢、偵訊及審理中之陳述。經查，皆未發現有實施刑事訴訟
    程序之公務員因違背法定程序取得該等證據方法之情形，且
    均有證據能力，並均經本院於審理中依各該證據之調查方式
    為調查，而均可為本院為裁判之依據。
二、被告許文芳就其有於事實欄二所示之各該時地，以各該通聯
    與各該人通聯後，以各該價格將自李建春取得之各該數量之
    毒品交付各該人，並自各該人取得各該價金之事實，於警詢
    、偵查及審理中均坦承不諱，與證人蕭震民、陳培喜於偵查
    及審理中之證言、證人吳啟志於警詢中之證言互核相符，並
    有附表二、三所示之各該通訊監察音軌暨譯文在卷可查，被
    告並於偵訊及本院準備程序坦承其因各該行為而可不定時自
    李建春處取得毒品施用或自各該人分得毒品施用之事實（被
    告於偵訊中自陳蕭震民、陳培喜就各該次交易均有析分部分
    毒品供其施用，而李建春會因其向渠代他人向渠調取毒品而
    不定時提供毒品供其施用，參見100 年4 月18日偵訊筆錄、
    100 年5 月2 日偵訊筆錄；並於本院坦承其於偵訊中確實有
    向檢察官陳述其代各該友人調取毒品後，其各該友人有將購
    得毒品分供其施用之事實，參見100 年6 月17日準備程序筆
    錄），惟辯稱其僅係代友人購買或與友人出資合購，其並未
    自友人轉取差價，其不知其本案行為是否構成販賣；辯護人
    亦以被告並無販賣營利之犯意為被告為辯護。經查：
  (一)按就販賣毒品犯行，除販賣者本身即為製造者情形外，就下
    游各層販賣者而言，無非係向其毒品來源者販入毒品再賣出
    予其各自下游或施用者，以為謀利，是就其賣出行為，僅需
    由其基於營利目的而與其各自下游或施用者達成販賣合意即
    可，至於該毒品之實際交付，究係由其親自交貨或係由其上
    游或他人依其指示代其交付，均不影響其係賣出之行為人地
    位；此外，依販入及賣出之事實結構，就販入並賣出之該販
    毒者而言，其向上游販入毒品係為再向其下游賣出，是如其
    賣出之相對人即購毒者，知悉販賣者並非製造者而亦須向其
    來源取得毒品，則就販毒者與購毒者二人間對其買賣交易行
    為，依其具體事實，諸如販毒者向購毒者告知其無現貨須待
    其向上游拿取、或購毒者託請販毒者能否為其取得毒品等案
    型，如以日常生活語言對該交易行為為描述，均可由「代購
    」或「託請代買」等類似（下簡稱「代購」）不確定語意外
    延為包括，亦即，「代購」該等用語，除可含擴真正屬受任
    人依委任意旨為本人代為購買之事實案型外，該用語亦可用
    於通常之出賣人依客戶需求而調取貨品販賣、或接受客戶下
    訂調取商品而賺取差價或服務費用之通常買賣交易，是「代
    購」該等用語所指涉之該具體生活事實為何，無從單由行為
    人間用語為斷定，而應由行為人間之相互行為事實為認定。
    是就販賣行為構成與否之判斷上，仍繫於販賣行為之要件，
    而非依憑行為人間對其等行為之用語。是本案被告雖辯稱其
    係代購或合資購買，惟仍應視其行為整體情狀，方能就各該
    行為之屬性為評價，核先敘明。
  (二)按毒品危害防制條例所規定之「販賣毒品」與「轉讓毒品」
    二罪，在客觀上雖均以「一方將毒品轉讓予他方」為其重要
    內涵，但二者仍有差異，主要在於轉讓者主觀上有無營利意
    圖及其轉讓毒品行為是否基於有償（即對價）關係而定（最
    高法院97年度台上字第6351號判決要旨參照）；又就毒品危
    害防制條例之販賣毒品罪之「販賣」文義，因所謂「販」者
    ，依其詞義，既係指賤買貴賣，或買賤賣貴而從中取利之商
    人而言，則「販賣」一語，在文義解釋上當然已寓含有買賤
    賣貴而從中取利之意思存在。且從商業交易原理與一般社會
    觀念而言，販賣行為在通常情形下，仍係以牟取利益為其活
    動之主要誘因與目的（最高法院89年度台上字第299 號判決
    要旨參照）。是若行為人於形式上縱雖係與他人合資購買或
    代他人購買，惟如行為人就該他人合資或代買部分之毒品中
    ，從中抽取部分供為己有，自屬從該等行為中藉機牟取利益
    ，而屬販賣毒品罪之販賣行為。此外，就調取毒品過程是否
    得利，並非單從提供毒品者是否以取得價格轉予購買者而定
    ，仍應視提供毒品者就該調取過程是否取得利益而定；是除
    上開所示之利用合資或代買而從中取得毒品之行為屬牟利行
    為外，如提供者因該合資或代買而向其毒品來源調取過程中
    ，可自其調取毒品來源取得專歸屬於其自己之利益者，仍應
    認屬牟利行為。
  (三)查以，本案縱不論被告是否有以高於其取得價格而將各該毒
    品讓予蕭震民、陳培喜、吳啟志，被告既於偵查及審理中均
    坦承其就各該行為或可自蕭震民、陳培喜自購得毒品中無償
    分得毒品施用、或因各該次代該三人向李建春調取毒品而於
    之後可額外自李建春處無償取得毒品供己施用，則其各該次
    調取行為，自均屬牟利性質，是被告及辯護人以被告未自蕭
    震民、陳培喜、吳啟志交付之價金內賺得利益之抗辯，除難
    採予認外，因其就各該代該三人向李建春調取毒品之行為而
    可額外自李建春無償取得毒品施用之利益，是依其行為所生
    之利益係源自販賣者方，自應屬參與李建春販賣毒品行為之
    一部，而與李建春構成共同販賣。
  (四)綜上事證，本案事證明確，被告犯行，均洵堪認定，均應予
    依法論科。
三、被告邱志豪有事實欄三所示之幫助施用犯行，除據被告邱志
    豪於警詢、偵訊及審理中自白明確外，核與共同被告許文芳
    於警詢、偵訊中陳述明確，堪認被告上開具任意性自白，查
    係與事實相符，是被告犯行洵堪認定，自應予依法論科。
四、本案被告許文芳、邱志豪有事實欄所示之各該犯罪行為，已
    如前證，茲分論其罪刑如下：
  (一)被告許文芳部分：
  1.被告就其如事實欄二、(一)、2.所示及事實欄二、(二)所示之販
    售海洛因予蕭震民、陳培喜之各該行為，核其所為，均係犯
    各犯毒品危害防制條例第4 條第1 項之販賣第一級毒品罪；
    就事實欄二、(一)、1.所示及事實欄二、(三)所示之販售甲基安
    非他命予蕭震民、李啟志之各該行為，核其所為，均係犯各
    犯毒品危害防制條例第4 條第2 項之販賣第二級毒品罪。
  2.被告就上開各該販賣犯行，與李建春有犯意之聯絡及行為之
    分擔，為共同正犯。
  3.被告就上開各該販賣犯行，因分屬於不同時間，是其構成要
    件行為事實互異，且其各該次行為均係基於各該次購買者要
    求而為，足徵各該罪之犯意各別，自構成數罪，應予分論併
    罰。
  4.被告前曾受有如事實欄一所示之犯罪科刑暨執行紀錄，有臺
    灣高等法院被告前案紀錄表一份在卷可憑，其受有期徒刑之
    執行完畢後，五年以內故意再犯本案有期徒刑以上之各罪，
    均構成累犯，除就所犯販賣第一、二級毒品罪之法定刑為死
    刑、無期徒刑之部分，因依法不得加重外，均應依刑法第47
    條第1 項之規定各加重其刑。
  5.按「犯第四條至第八條之罪於偵查及審判中均自白者，減輕
    其刑。」，毒品危害防制條例第17條第2 項定有明文，所謂
    「自白」，係針對被嫌疑為犯罪之事實陳述，不包括該事實
    之法律評價，與協商程序中一併為法律評價之認罪，並不相
    同（最高法院98年度台上字第448 號判決要旨參照）。查以
    ，被告雖於審理中就其本案犯行是否構成販賣行為於法律評
    價上有爭執，惟其除於偵查中坦承販賣犯行外，並就其有與
    蕭震民、陳培喜、吳啟志有事實欄二所示之各該毒品交易，
    且因各該交易而可分別自各該人及其毒品來源李建春獲得能
    無償取得毒品施用之利益之該犯罪事實，於偵查及審理中均
    坦承明確，依上開說明，仍應認其就本案犯行於偵查及審理
    中均自白，依上開規定，自應減輕其刑。
  6.按販賣第一級毒品罪之法定刑為「處死刑或無期徒刑；處無
    期徒刑者，得併科新臺幣二千萬元以下罰金。」，然同為販
    賣毒品之人，其原因動機不一，犯罪情節亦未必盡同，或有
    大、中、小盤毒梟之分、或僅止於吸毒者間為求互通有無之
    有償轉讓者，是其等各自販賣行為所造成危害社會之程度自
    屬有異，法律科處此類犯罪，所設之法定最低本刑卻屬相同
    ，不可謂不重；本案依據卷證資料所示，被告雖有事實欄二
    、(一)、2.所示及事實欄二、(二)所示之各該販賣第一級毒品之
    行為，惟依卷內事證，被告係有施用毒品之惡習，是本案被
    告應係藉其知悉貨源得取得毒品之機會，藉由以替其友人代
    購名義，而向其上游提供銷售機會，藉以能獲得自其上游無
    償取得毒品供其施用之利益，是本案被告犯罪情節，尚難認
    與大中盤毒梟販毒之惡性等同並論，爰依司法院大法官會議
    釋字第263 號解釋暨最高法院95年台上字第788 號判決要旨
    ，考量被告客觀之犯行與主觀之惡性，衡酌結果，認其犯罪
    情狀亦屬顯可憫恕，尚有可憫恕之情，如科以最低度刑，仍
    稍嫌過重，茲依刑法第59條規定，就其所犯之販賣第一級毒
    品罪部分，均酌量減輕其刑。
  7.就上開4.至6.所示之各該加重及減輕事由，依刑法第71、70
    條之規定，除法定刑為死刑、無期徒刑依法不得加重之部分
    外，先加後遞減之，並先依較少之數減輕之。
  8.爰審酌被告明知第一、二級毒品之危害性，竟為能獲得無償
    取得毒品施用之小利，而為本案各該販賣犯行，是其行為除
    已危害國民身體健康及社會風氣外，並易導致社會危險，爰
    斟酌其犯罪之動機、販賣毒品數量、次數、所獲得利益、斟
    酌其智識程度、素行、目的、犯後態度等一切情狀，茲就其
    所犯各罪，分別量處如附表一所示之宣告刑，並定其應執行
    刑如主文所示，以示懲儆。
  9.按「犯第四條至第九條、第十二條、第十三條或第十四條第
    一項、第二項之罪者，其供犯罪所用或因犯罪所得之財物，
    均沒收之，如全部或一部不能沒收時，追徵其價額或以其財
    產抵償之。」，毒品危害防制條例第19條第1 項定有明文。
    而犯罪所得之財物，不能與正常營利事業計算營利所得之情
    形相提並論，是所稱因犯罪所得之財物，乃指犯罪行為所直
    接取得而法律上無第三人得主張權利之一切財物而言，則上
    開規定所指販賣毒品所得之財物，依法諭知沒收時，舉凡販
    賣毒品所得之財物，不問其中何部分屬於成本，何部分屬於
    犯罪之利得，均應予以沒收，並非僅限於所賺取之差價部分
    ，始符立法之本旨（最高法院98年度台上字第3081號判決要
    旨參照）；又本條項規定所稱「追徵其價額」者，必限於所
    沒收之物為金錢以外之其他財物而無法沒收時，始應追徵其
    價額，使其繳納與原物相當之價額。如所得財物為金錢而無
    法沒收時，應以其財產抵償之，而不發生追徵價額之問題（
    最高法院93年度台上字第2743號判決要旨參照）。本案被告
    既係以事實欄二所示之各該價額販售各該毒品予蕭震民、陳
    培喜、吳啟志，而各該販得價金雖未經扣案，依上開說明，
    自不問其成本及利得，均應予沒收之，並依上開條項規定，
    諭知如全部或一部不能沒收時，以其財產抵償之。又本案未
    扣案之被告持用與該三人通聯之該行動電話（含SIM 卡），
    查係供被告所有供其持用與該三人聯絡販售毒品所用之物，
    被告雖於警詢稱該行動電話已經遺失，惟因無證據可認確已
    滅失，爰依上開規定，併予宣告沒收，並諭知如全部或一部
    不能沒收時，追徵其價額。
  (二)被告邱志豪部分：
  1.按幫助犯係指幫助他人犯罪者，即以正犯犯罪為要件，至該
    正犯事後是否受刑罰執行，並不影響幫助犯之成立，一如正
    犯因犯後死亡或有特殊事由，經檢察官依刑事訴訟法第252
    條或第253 條之規定不起訴處分，仍無礙幫助犯之成立（最
    高法院94年台上字第5722號刑事判決要旨參照）。
  2.被告就其如事實欄三所示之受許文芳委託將許文芳所有甲基
    安非他命持交供許文芳施用，核其所為，係犯刑法第30條第
    1 項、毒品危害防制條例第10條第2 項之幫助施用第二級毒
    品罪。並依刑法第30條第2 項規定減輕其刑。
  3.審酌被告於為本案犯行前，已因施用毒品案件，經執行觀察
    勒戒，本應知悉毒品之危害性，竟仍再為本案幫助施用犯行
    ，除戕害他人身心健康外，並易導致社會危險，惟考量其與
    許文芳間係同居親屬關係，致為本案犯行，是斟酌其智識程
    度、犯罪動機、目的、犯後態度，茲就其本案犯行，量處如
    主文所示之刑，並諭知如易科罰金之折算標準，以示懲儆。
  4.末查，被告除前曾經執行觀察勒戒外，未因犯罪而遭判刑，
    有臺灣高等法院被告全國前案紀錄表在卷可查，其因思慮不
    周，致犯本罪，於偵審中坦承犯行，表示悔悟，斟酌本案情
    節，信其經此追訴審判後，已知所警惕，是本院綜核上開各
    情，認對其宣告之刑以暫不執行為適當，爰依刑法第74條第
    1 項第1 款規定，宣告緩刑如主文，惟斟酌本案情節，認仍
    應予相當處分之必要，爰依同條第2 項第3 款規定，及法院
    對附條件緩刑之該附加條件內容之裁量權限（臺灣高等法院
    97年度上訴字第5633 號 判決要旨參照），命被告應向檢察
    官指定之機關或團體，提供如主文所示之義務勞務，併依同
    條第93條第1 項第2 款規定，宣告於緩刑期間付保護管束。
據上論斷，應依刑事訴訟法第299 條第1 項前段，毒品危害防制
條例第4 條第1 項、第2 項、第10條第2 項、第19條第1 項，刑
法第11條、第28條、第30條、第55條第5 款、第47條第1 項、第
59 條 、第41條第1 項前段、第74條第1 項第1 款、第2 項第3
款、第93條第1 項第2 款，判決如主文。
本案經檢察官王家春到庭執行職務。
中    華    民    國   100    年    12    月    9     日
                  刑事第三庭  法  官  侯志融
                              法  官  黎錦福
                              法  官  陳世旻
┌──────────────────────────────────────────────┐
│附表一：                                                                                    │
├──┬──────────┬──────────┬─────────────────────┤
│編號│犯罪事實            │所犯罪名            │宣告刑                                    │
├──┼──────────┼──────────┼─────────────────────┤
│ 一 │事實欄二、(一)、1.所示│共同販賣第二級毒品，│處有期徒刑年捌月。所得新臺幣壹仟元沒收之│
│    │之犯罪事實          │累犯。              │，如全部或一部不能沒收時，以其財產抵償之；│
│    │（附表二編號一）    │                    │未扣案之行動電話SIM 卡（門號0000000000號）│
│    │                    │                    │壹片暨搭配使用之該行動電話均沒收，如全部或│
│    │                    │                    │一部不能沒收時，追徵其價額。              │
├──┼──────────┼──────────┼─────────────────────┤
│ 二 │事實欄二、(一)、2.所示│共同販賣第一級毒品，│處有期徒刑柒年捌月。所得新臺幣壹仟伍佰元沒│
│    │之犯罪事實          │累犯。              │收之，如全部或一部不能沒收時，以其財產抵償│
│    │（附表二編號二）    │                    │之；未扣案之行動電話SIM 卡（門號0000000000│
│    │                    │                    │號）壹片暨搭配使用之該行動電話均沒收      │
│    │                    │                    │，如全部或一部不能沒收時，追徵其價額。    │
├──┼──────────┼──────────┼─────────────────────┤
│ 三 │事實欄二、(二)、1.所示│共同販賣第一級毒品，│處有期徒刑柒年捌月。所得新臺幣貳仟伍佰元沒│
│    │之犯罪事實          │累犯。              │收之，如全部或一部不能沒收時，以其財產抵償│
│    │（附表三編號一）    │                    │之；未扣案之行動電話SIM 卡（門號0000000000│
│    │                    │                    │號）壹片暨搭配使用之該行動電話均沒收，如全│
│    │                    │                    │部或一部不能沒收時，追徵其價額。          │
├──┼──────────┼──────────┼─────────────────────┤
│ 四 │事實欄二、(二)、2.所示│共同販賣第一級毒品，│處有期徒刑柒年捌月。所得新臺幣貳仟伍佰元沒│
│    │之犯罪事實          │累犯。              │收之，如全部或一部不能沒收時，以其財產抵償│
│    │（附表三編號二）    │                    │之；未扣案之行動電話SIM 卡（門號0000000000│
│    │                    │                    │號）壹片暨搭配使用之該行動電話均沒收，如全│
│    │                    │                    │部或一部不能沒收時，追徵其價額。          │
├──┼──────────┼──────────┼─────────────────────┤
│ 五 │事實欄二、(三)所示之犯│共同販賣第二級毒品，│處有期徒刑年捌月。所得新臺幣伍佰元沒收之│
│    │罪事實              │累犯。              │，如全部或一部不能沒收時，以其財產抵償之；│
│    │                    │                    │未扣案之行動電話SIM 卡（門號0000000000號）│
│    │                    │                    │壹片暨搭配使用之該行動電話均沒收，如全部或│
│    │                    │                    │一部不能沒收時，追徵其價額。              │
└──┴──────────┴──────────┴─────────────────────┘
┌──────────────────────────────────────────────┐
│附表二：許文芳（Ａ）持用電話《0000000000》與蕭震民（Ｂ）持用電話《0000000000》之通聯內容    │
├──┬───────────────────────────────────────────┤
│編號│被告與蕭震民通聯譯文                                                                  │
├──┼───────────────────────────────────────────┤
│ 一 │於100.02.03通聯內容                                                                   │
├──┼─┬────┬────┬───────────────────────────┬───┤
│    │  │通話時間│撥打方向│通話內容                                              │卷頁  │
│    ├─┼────┼────┼───────────────────────────┼───┤
│    │(一)│21:16:06│Ａ←Ｂ  │Ａ：喂？／Ｂ：阿峰（註：被告綽號）喔？                │偵查卷│
│    │  │        │        │Ａ：嗯。／Ｂ：你能不能開車？                          │p.33  │
│    │  │        │        │Ａ：你誰？／Ｂ：我阿明拉。                            │      │
│    │  │        │        │Ａ：現在女的都沒了。／Ｂ：男的勒？                    │      │
│    │  │        │        │Ａ：男的有。／Ｂ：有多少二五的？                      │      │
│    │  │        │        │Ａ：沒，都一仟。／Ｂ：阿怎麼又跳了拉？                │      │
│    │  │        │        │Ａ：沒辦法，現在東西很難調。／Ｂ：好啦，要多久？      │      │
│    │  │        │        │Ａ：你要隨時都有。／Ｂ：來大智街這邊啦。              │      │
│    │  │        │        │Ａ：一樣公園那邊拉。／Ｂ：好啦，多久？                │      │
│    │  │        │        │Ａ：十分鐘。                                          │      │
│    ├─┼────┼────┼───────────────────────────┼───┤
│    │(二)│22:37:45│Ａ→Ｂ  │Ｂ：喂？／Ａ：我剛剛拿給你是一包還兩包？              │同上卷│
│    │  │        │        │Ｂ：一包而已阿。／Ａ：那另一包勒？                    │      │
│    │  │        │        │Ｂ：球而已阿。／Ａ：係喔，那一包不見了。              │      │
├──┼─┴────┴────┴───────────────────────────┴───┤
│ 二 │於100.02.11通聯內容                                                                   │
├──┼─┬────┬────┬───────────────────────────┬───┤
│    │  │通話時間│撥打方向│通話內容                                              │卷頁  │
│    ├─┼────┼────┼───────────────────────────┼───┤
│    │(一)│22:35:55│Ａ←Ｂ  │Ａ：喂？／Ｂ：你那邊處理好了嗎？                      │偵查卷│
│    │  │        │        │Ａ：什麼？／Ｂ：女的拉，有沒有方便？                  │p.35  │
│    │  │        │        │Ａ：有拉。／Ｂ：15用的好嗎？                          │      │
│    │  │        │        │Ａ：好啦。                                            │      │
│    ├─┼────┼────┼───────────────────────────┼───┤
│    │(二)│23:38:05│Ａ→Ｂ  │Ａ：喂？／Ｂ：阿峰喔。                                │同上  │
│    │  │        │        │Ａ：嗯。／Ｂ：有沒有方便？                            │      │
│    │  │        │        │Ａ：有，你要多少。／Ｂ：一千五。                      │      │
│    │  │        │        │Ａ：好啦，來公園這邊。／Ｂ：好。                      │      │
└──┴─┴────┴────┴───────────────────────────┴───┘
┌──────────────────────────────────────────────┐
│附表三：許文芳（Ａ）持用電話《0000000000》與陳培喜（Ｂ）持用電話《0000000000》之通聯內容    │
├──┬───────────────────────────────────────────┤
│編號│被告與陳培喜通聯譯文（陳培喜譯文，由台語直譯）                                        │
├──┼───────────────────────────────────────────┤
│ 一 │於100.02.06通聯內容                                                                   │
├──┼─┬────┬────┬───────────────────────────┬───┤
│    │  │通話時間│撥打方向│通話內容                                              │卷頁  │
│    ├─┼────┼────┼───────────────────────────┼───┤
│    │(一)│15:44:30│Ａ←Ｂ  │Ｂ：叫你回來吃飯你又沒有回來，還在睡喔。／Ａ：嗯。    │偵查卷│
│    │  │        │        │Ｂ：你大哥那邊喔？／Ａ：嗯。                          │p.26  │
│    │  │        │        │Ｂ：好啦，我看怎樣再打給你。                          │      │
│    ├─┼────┼────┼───────────────────────────┼───┤
│    │(二)│16:15:52│Ａ←Ｂ  │Ｂ：小姐傳撥的叫1000元，幫我叫一下。／Ａ：現在好的要3 │同上卷│
│    │  │        │        │    啦。                                              │      │
│    │  │        │        │Ｂ：叫1000元看有沒有得叫。／Ａ：男的喔，現在沒有。    │      │
│    │  │        │        │Ｂ：女的拉。／Ａ：女的1000元難用拉，還要調拉。        │      │
│    │  │        │        │Ｂ：你看差不多要多少。／Ａ：好的要3 啦，我25給你拉。  │      │
│    │  │        │        │Ｂ：我去問看看啦，你現在在哪裡？／Ａ：公園那裡。      │      │
│    ├─┼────┼────┼───────────────────────────┼───┤
│    │(三)│17:47:13│Ａ→Ｂ  │Ａ：我要到了喔。／Ｂ：好。                            │同上卷│
├──┼─┴────┴────┴───────────────────────────┴───┤
│ 二 │於100.02.07通聯內容                                                                   │
├──┼─┬────┬────┬───────────────────────────┬───┤
│    │  │通話時間│撥打方向│通話內容                                              │卷頁  │
│    ├─┼────┼────┼───────────────────────────┼───┤
│    │(一)│18:44:27│Ａ←Ｂ  │Ｂ：帥哥喔，你昨天叫的小姐喔，一樣的有沒有辦法？／Ａ：│偵查卷│
│    │  │        │        │    多少？                                            │p.26-1│
│    │  │        │        │Ｂ：一樣的。／Ａ：有拉。                              │      │
│    │  │        │        │Ｂ：有的時候，我去常去的網咖那裡等你拉，可以的時候快一│      │
│    │  │        │        │    點。／Ａ：一個，跟昨天一樣的。                    │      │
│    │  │        │        │Ｂ：對拉。／Ａ：好啦。                                │      │
│    ├─┼────┼────┼───────────────────────────┼───┤
│    │(二)│18:56:33│Ａ→Ｂ  │Ｂ：好阿？／Ａ：我在樓下，你丟鑰匙下來。              │同上  │
│    ├─┼────┼────┼───────────────────────────┼───┤
│    │(三)│20:37:18│Ａ→Ｂ  │Ａ：我在你家樓下。。／Ｂ：喔，那我現在回去。          │同上  │
└──┴─┴────┴────┴───────────────────────────┴───┘
以上正本證明與原本無異
如不服本判決應於送達後10日內向本院提出上訴狀
                              書記官  梁福建
中    華    民    國   100    年    12    月    27    日
附錄：
毒品危害防制條例
第    4     條
製造、運輸、販賣第一級毒品者，處死刑或無期徒刑；處無期徒
刑者，得併科新臺幣一千萬元以下罰金。
製造、運輸、販賣第二級毒品者，處無期徒刑或七年以上有期徒
刑，得併科新臺幣七百萬元以下罰金。
製造、運輸、販賣第三級毒品者，處五年以上有期徒刑，得併科
新臺幣五百萬元以下罰金。
製造、運輸、販賣第四級毒品者，處三年以上十年以下有期徒刑
，得併科新臺幣三百萬元以下罰金。
製造、運輸、販賣專供製造或施用毒品之器具者，處一年以上七
年以下有期徒刑，得併科新臺幣一百萬元以下罰金。
前五項之未遂犯罰之。
第   10    條
施用第一級毒品者，處六月以上五年以下有期徒刑。
施用第二級毒品者，處三年以下有期徒刑。